【裁判字號】    99,抗,1483
【裁判日期】    991008
【裁判案由】    聲明異議
【裁判全文】
臺灣高等法院民事裁定                  99年度抗字第1483號
抗  告  人  乙○○
上列抗告人因與甲○○間聲請強制執行事件，對於中華民國99年
6月14日臺灣板橋地方法院99年度執事聲字第203號裁定提起抗告
，本院裁定如下：
    主  文
抗告駁回。
抗告訴訟費用由抗告人負擔。
    理  由
一、按當事人對於執行法院之命令或對於執行人員實施強制執行
    之方法，得於強制執行程序終結前，為聲明異議，強制執行
    法第12條定有明文。本件執行法院於民國99年 4月20日核發
    執行命令予抗告人，其內容為命抗告人查報債務人所有車牌
    號碼為9422-KF 汽車之所在位置，俾利執行，抗告人如未能
    親自導往執行，務必委任代理人導往執行，如上開汽車所在
    不明則無法執行，應查報債務人其他可供執行之財產等語，
    嗣抗告人收受該執行命令後，於99年5月4日以「民事強制執
    行抗告書」聲明異議，則法院就抗告聲明異議所得審理之對
    象，應以抗告人異議之執行命令是否妥適為其範圍，合先敘
    明。
二、次按強制執行程序係為滿足債權人之債權而設，與公益無關
    ，執行法院依法並無指揮警察機關查報債務人財產所在地之
    權限，而為促進債權人債權之實現，執行債權人對執行程序
    則負有協力義務，觀之強制執行法第28條之1 規定自明。本
    件抗告人聲請執行法院執行前開車牌號碼為9422-KF 之汽車
    ，執行法院所為要其查報該車輛之所在地並導往執行，若無
    法親自導往，可委任代理人為之執行命令，核係命抗告人負
    其協力義務，俾利執行，於法並無不合。抗告人陳稱應由執
    行法院行使國家公權力由警政單位查報前開車輛之位置，再
    予以執行云云，於法不合，要無可取。
三、又執行名義除有強制執行法第4條之2之情形外，僅對債務人
    有效力，並不及於其他親屬，債務人及其父母、兄弟姐妹，
    均係各別獨立之個體，在法律上屬不同之人格，不得混為一
    談，執行法院自不得對執行當事人以外之人為執行，否則即
    屬違法。抗告人抗告主張執行法院可對甲○○之父、母、兄
    、弟、姐、妹之財產查封處分云云，於法不合，亦無可採。
四、綜上，抗告人之前開主張均無可採，原法院司法事務官命其
    陳報債務人之財產所在，並無不合，抗告人對此命令聲明異
    議，司法事務官予以駁回，抗告人再聲明異議，原法院予以
    駁回，經核尚屬適當，於法並無違誤。抗告人抗告意旨指摘
    原裁定不當，求予廢棄改判，為無理由，應予駁回。
五、末按，抗告人在99年 5月24日所提出之民事強制執行事件異
    議聲明狀內陳稱：其已要求查核該債務人去職前之企業匯薪
    帳戶可先電聯等語，此部分並非前開執行命令所涉及之內容
    ，不在本件抗告審理之範圍，業已前述；惟其聲請並非要求
    執行法院逐一函查全省金融機構，而僅就債務人任職之企業
    為調查，參照強制執行第19條規定，是否確無調查必要，應
    由執行法院依法另行處理，併予敘明。
六、據上論結，本件抗告為無理由，爰裁定如主文。
中    華    民    國    99    年    10    月    8     日
                    民事第八庭
                        審判長法  官  黃熙嫣
                              法  官  陳邦豪
                              法  官  李國增
正本係照原本作成。
本裁定除以適用法規顯有錯誤為理由外，不得再抗告。如提起再
抗告，應於收受後10日內委任律師為代理人向本院提出再抗告狀
並繳納再抗告費新台幣１千元。
中    華    民    國    99    年    10    月    11    日
                              書記官  倪淑芳

司法院資訊處製作；財團法人民間司法改革基金會備份。
